# Jonathan CHAFFANJON

# FORMATEUR -DEVEL OPPEUR











06 10 67 83 31

198 Chemin de l'Abreuvoir 07430 St Clair

ionathanchaf@gmail.com jonathan-chaffanjon

github.com

# COMPÉTENCES

Créatif

Autodidacte

Travailleur

Entreprenant

Autonome

# CODE

Ruby on Rails

Création de 7 applications de gestion avec mon équipe + cours pour Master Hesia Clermond-Ferrand

Laravel

Cours au BTS SLAM pour créer application basique

Cours au BTS SLAM + Création de modules pour Arduino

Créations expertes de gestion de VBA + EXCEL/ACCES données, édition de rapport, suivi ...

# REUSSITES

Pièce de théâtre | 2024

En répétition nouvelle pièce (écrite et mise en scène)

Maison | 2024

Construction nouvelle maison pour location

Pièce de théâtre | 2015

Ecriture, mise en scène et jeu de la pièce de théâtre "Le coprs..." Création et auto édition d'un jeu de

Brame | 2014 Maison | 2013

société Brame. Maison personnelle des plans aux

Restaurant | 2007

Auberge du tremplin plan aux finitions

# LANGUES

finitions

Anglais Espagnol

niveau universitaire conservé niveau universitaire conservé

# **PROFIL**

Formateur en informatique depuis 2015, passionné par le développement de solutions personnalisées pour répondre aux besoins des clients. Depuis lors, j'ai constamment évolué techniquement dans différents types de code et logiciel informatique. Au fil du temps, j'ai commencé à me tourner de plus en plus vers la création d'applications sur mesure. Mon objectif est de relever des défis qui me permettront de croître professionnellement tout en contribuant activement à des projets exigeants sur le plan technique.

## **FORMATION**

## Développeur Full Stack par le Wagon Lyon

Construction d'application WEB (BD, HTML, CSS, JS, Ruby on Rails, travail en équipe) 2019 (2mois)

Licence en Ingénierie et exploitation des eaux IUT de Saint Etienne

2006 - 2007

#### BTSA | Gestion et maitrise de l'eau

Institut rural de la Loire de Saint Etienne Stage en hydraulique 13 mois entre 2003–2007

# EXPERIENCE PROFESSIONNELLE

# **EURL Platon formation puis Sarl Linkdigit**

jan 2017 à Octobre 2024

Gérant Centre de formation et service en informatique. Formations spécialisées en automatisation des tâches administratives. Service d'assistance et création d'applications + Prof BTS Slam depuis 2021 Création de plusieurs plans pour permis de construire.

### Centre de formation

Déc 2015 - Oct 2016

Assistant de direction et formateur informatique Gestion administrative de l'entreprise informatique et formation des stagiaires en bureautique ainsi que réalisation des supports de cours d'e-learning

#### Utobat

2011 - 2015

Autoentrepreneur dans le bâtiment second œuvre particulier et professionnel (électricité, placo, peinture, menuiserie...)

#### Auberge du Tremplin 42660 le Bessat

2008 - 2010

Cogérant restaurant familiale, construction du bâtiment réalisation à 80% en autonomie pendant 1 an et gestion du restaurant pendant 1an (jusqu'à 100 couvert/service).

### Auberge Panoramique 42100 St Etienne

Aide aux diverses tâches du restaurant familiale depuis mon plus jeune âge jusqu'à la fermeture de celui-ci en 2006

## LOGICIEL

En proposition de formation ou prestation de réalisation



















